---
title: "TweetsReport"
author: "Aitor Ameztegui"
date: "February 5th, 2017"
output:
  html_document: default

---

```{r, echo=FALSE, results='hide', message=FALSE}

library(knitr)
library(tidyverse)
library(wesanderson)
library(shiny)
library(lubridate)
library(RColorBrewer)

AEETMED_raw_tweets <- read_csv(file = "./data/AEETMED_df_tweets.csv")
AEETMED_raw_tweets$created <- as_datetime(AEETMED_raw_tweets$created)
ICOPFIRES_raw_tweets <- read_csv(file = "./data/ICOPFIRES_df_tweets.csv")
ICOPFIRES_raw_tweets$created <- as_datetime(ICOPFIRES_raw_tweets$created)
```

La semana pasada se celebraron a la vez dos congresos a los que no me hubiera importado para nada asistir. Por un lado, se celebr√≥ en Sevilla, del 31 de enero al 4 de febrero, el [Congreso de la Asociaci√≥n Espa√±ola de Ecolog√?a Terrestre (AEET)](http://www.medecos-aeet-meeting2017.es/), que este a√±o iba en conjunto con MEDECOS, el congreso que organiza la International Society of Mediterranean Ecology. Por otro lado, la Fundaci√≥n Pau Costa organizaba en Barcelona ICOPFIRES, el [Congreso Internacional sobre Quemas Prescritas](http://www.paucostafoundation.org/ICoPFires/), que este a√±o se hizo coincidir adem√°s con la [Wildland Fire Safety Summit](http://www.paucostafoundation.org/ICoPFires/wildland-fire-safety-summit/).

Como os dec√?a, hubiera encontrado cualquiera de los dos muy interesante, porque adem√°s en cualquiera de ellos ten√?a numerosos colegas - aunque m√°s en Sevilla, donde adem√°s el lab estuvo representado por este p√≥ster. Por suerte, los que nos tenemos que quedar en casa tenemos hoy en d√?a herramientas para ir siguiendo los momentos m√°s interesantes de los congresos, y una de las m√°s √°giles en este sentido es sin duda twitter. Los dos congresos tuvieron la buena iniciativa de definir con antelaci√≥n un hashtag claro, [#AEETMED](https://twitter.com/search?q=%23AEETMED&src=tyah) para el de Sevilla, [#iCOPFires](https://twitter.com/search?q=%23icopfires&src=typd) para el de Barcelona, y as√? muchos pudimos seguir desde nuestro ordenador o m√≥vil los momentos m√°s destacados.

Pero ¬øcu√°l de los dos eventos tuvo m√°s repercusi√≥n?¬øCu√°ndo y qui√©n tuite√≥ desde los congresos? ¬øQui√©nes fueron los tuiteros m√°s activos? Es lo que me pretendo analizar hoy, aprovechando que se puede extraer f√°cilmente la informaci√≥n a partir de la API de Twitter. Antes de meternos en harina, quiero dejar claro que el c√≥digo que he utilizado para descargar los tuits y analizar las tendencias no es originalmente mio, sino una adaptaci√≥n de diversas fuentes, en concreto [esta](https://github.com/fmichonneau/evol2015-tweets), [esta](https://github.com/jlehtoma/iccb2015-tweets/blob/gh-pages/index.Rmd), [esta](http://rollinsonecology.com) y [esta](https://github.com/khturner/HashtagISME16) Los tweets que incluian el hashtag #AEETMED se recopilaron de ka APU de RTwitter mediante el paquete [twitteR](https://cran.r-project.org/web/packages/twitteR/index.html) y la entrada la he escrito utilizando RMarkdown, y el codigo fuente y los datos est?nAdem√°s, todo el c√≥digo y los datos est√°n [disponibles en mi GitHub](https://github.com/ameztegui/Hashtag_Analysis). Dicho esto, al l√?o.

Seg√∫n los organizadores, el iCOPFires acogi√≥ en total a unos 500 asistentes, mientras que AEETMED reuni√≥ a unos 600.  En cuanto a n√∫mero de tuits generados la cosa anduvo bastante pareja, como se ve en esta tabla.

```{r echo=F}

# De momento, no tengamos en cuenta los tweets generados antes de la emision del documental
AEETMED_tweets <- AEETMED_raw_tweets %>%
        filter(!screenName=="trendinaliaDK") %>%
        filter(created >= "2017-01-29")

ICOPFIRES_tweets <- ICOPFIRES_raw_tweets %>%
  filter(created >= "2017-01-29") 
```


|Descripcion | AEETMED | iCOPFires
|------------|---|---|
|Numero total de tweets generados | `r nrow(AEETMED_tweets)`|`r nrow(ICOPFIRES_tweets)`|
|Numero total de tweets originales (sin contar retweets): | `r sum(!AEETMED_tweets$isRetweet)`| `r sum(!ICOPFIRES_tweets$isRetweet)`|
|Numeros de usuarios que han tuiteado: | `r length(unique(AEETMED_tweets$screenName))`|`r length(unique(ICOPFIRES_tweets$screenName))`|


#### Actividad durante la semana

Como la API permite importar la fecha y hora del tuit, podemos ver en qu√© momentos se produjo m√°s actividad.

```{r echo =FALSE, dpi = 400, fig.width=12}

original_AEETMED_tweets <- AEETMED_tweets %>% filter(!isRetweet) # Only original tweets

AEETMED_tweets %>%
  ggplot(aes(created, fill = isRetweet)) +
    geom_histogram(bins = 100) + 
    scale_x_datetime(date_breaks = "6 hours",
                     date_labels = "%a %d %H:%M") +
    theme_bw() + 
    theme(axis.text.x = element_text(angle = 90, hjust = 1),
          legend.position = c(0.85,0.85)) + 
    scale_fill_brewer(type = "qual", palette = "Set1",
                      name="Tipo de tweet",
                      labels=c("Original", "Retweet")) +
        geom_text(x=as.numeric(min(AEETMED_tweets$created)+30000), y = 80, label="#AEETMED", size=5)

```

```{r echo =FALSE, dpi = 400, fig.width=12}
original_ICOPFIRES_tweets <- ICOPFIRES_tweets %>% filter(!isRetweet) # Only original tweets

ICOPFIRES_tweets %>%
  ggplot(aes(created, fill = isRetweet)) +
    geom_histogram(bins = 100) + 
    scale_x_datetime(date_breaks = "6 hours",
                     date_labels = "%a %d %H:%M") +
    theme_bw() + 
    theme(axis.text.x = element_text(angle = 90, hjust = 1),
          legend.position = c(0.85,0.85)) + 
    scale_fill_brewer(type = "qual", palette = "Set1",
                      name="Tipo de tweet",
                      labels=c("Original", "Retweet")) +
        geom_text(x=as.numeric(min(ICOPFIRES_tweets$created)+30000), y = 70, label="#iCOPFires", size=5)
```

Vemos que en el congreso de la AEET el grueso de actividad se produjo el jueves y el viernes, mientras que en el de quemas prescritas se tuite√≥ sobre todo mi√©rcoles y jueves. Adem√°s, en los dos casos parece que la proporci√≥n de retuits fue m√°s alta por la tarde, veamos si es as√?:


```{r echo=FALSE, warning=FALSE, dpi =400, fig.width=12}
AEETMED_tweets$bin <- cut(as.numeric(AEETMED_tweets$created), breaks = 70)

AEETMED_tweets %>% group_by(bin) %>%
    summarize(tweets = n(),
            retweetsToTweets = sum(isRetweet) / tweets,
            created = min(created)) %>%
    ggplot(aes(created, tweets, fill = retweetsToTweets)) +
    geom_bar(stat = "identity", width = 4000) +
    scale_x_datetime(date_breaks = "6 hours",
                     date_labels = "%a %d %H:%M") +
    theme_dark() +
    theme(axis.text.x = element_text(angle = 90, hjust = 1)) +
    scale_fill_distiller(palette = "Spectral") +
        geom_text(x=as.numeric(min(AEETMED_tweets$created))+30000, y = 80, label="#AEETMED", size=4, color="white", fontface="bold")

```

```{r echo =FALSE, warnings = FALSE, message = FALSE, dpi = 400, fig.width=12}
ICOPFIRES_tweets$bin <- cut(as.numeric(ICOPFIRES_tweets$created), breaks = 70)

ICOPFIRES_tweets %>% group_by(bin) %>%
    summarize(tweets = n(),
            retweetsToTweets = sum(isRetweet) / tweets,
            created = min(created)) %>%
    ggplot(aes(created, tweets, fill = retweetsToTweets)) +
    geom_bar(stat = "identity", width=3000) +
    scale_x_datetime(date_breaks = "6 hours",
                     date_labels = "%a %d %H:%M") +
    theme_dark() +
    theme(axis.text.x = element_text(angle = 90, hjust = 1)) +
    scale_fill_distiller(palette = "Spectral")+
        geom_text(x=as.numeric(min(ICOPFIRES_tweets$created)+30000), y = 95, label="#iCOPFires", size = 4,color="white", fontface="bold")

```
Efectivamente, el ratio retweets/tweets originales es m√°s alto por la tarde en ambos congresos, y es que no √©ramos pocos los que consult√°bamos los **highlights** de la jornada al llegar a casa por la tarde, retuiteando lo que nos parecia mas interesante. Pero tambi√©n destaca que el ratio de retuits por tuit fue mucho m√°s alto para el congreso de quemas prescritas, lo que muestra que los tuits generados alrededor de este congreso se difundieron m√°s. 

Como no quiero que esta entrada se convierta en una competici√≥n de un congreso contra el otro, ni que se haga demasiado larga, a partir de aqu√? analizaremos los datos por separado para cada uno de ellos. Hoy empezaremos por el que se celebr√≥ m√°s lejos de mi, en Sevilla (el AEETMED), y publicar√© el an√°lisis de #ICOPFires lo antes posible, en una entrada separada.

Como dec√?amos, se generaron durante la semana pasada `r nrow(AEETMED_tweets)` tuits con la etiqueta #AEETMED, con `r length(unique(AEETMED_tweets$screenName))` usarios distintos tuiteando en alg√∫n momento de la semana. Estos fueron los 5 tuits m√°s retuiteados:

```{r top-rt, echo=FALSE, results='asis'}
render_tweet <- function(dt, row) {
    screen_name <- dt[i, "screenName"]
    id <- format(dt[i, "id"], scientific = FALSE)
    txt <- dt[i, "text"]
    created <- format(dt[i, "created"], "%Y-%m-%d")
    n_fav <- dt[i, "favoriteCount"]
    n_retweets <- dt[i, "retweetCount"]
    cat("<blockquote class=\"twitter-tweet\" lang=\"en\"> \n",
        "<p lang=\"en\" dir=\"ltr\">",
        txt,
        "</p>&mdash; ",
        "<a href=\"https://twitter.com/", screen_name, "\">", screen_name, "</a>", "&nbsp;|&nbsp;",
        "<a href=\"https://twitter.com/",
        screen_name, "/status/", id, "\"> ", created, "</a> &nbsp;|&nbsp;",
        n_retweets, " retweets, ",  n_fav, " favorites. </blockquote>",
        "\n \n",
        sep = "")
}

top_rt <- data.frame(AEETMED_tweets %>%
    filter(!isRetweet) %>%
    filter(!screenName %in% c('meeting_goer')) %>%
    arrange(desc(retweetCount)) %>%
    slice(1:5))

for (i in seq_len(nrow(top_rt))) {
    render_tweet(top_rt, i)
}
```

Y estos los m√°s marcados como favoritos:

```{r top-fav, echo=FALSE, results='asis'}
top_fav <- data.frame(AEETMED_tweets %>%
  filter(!isRetweet) %>%
  arrange(desc(favoriteCount)) %>%
  slice(1:5))

for (i in seq_len(nrow(top_fav))) {
    render_tweet(top_fav, i)
}


```

#### Tuiteros m√°s activos

Veamos quienes fueron los m√°s activos de entre los `r length(unique(ICOPFIRES_tweets$screenName))` usuarios que tuitearon sobre el congreso utilizando la etiqueta oficial. 

```{r echo = FALSE, dpi = 400, fig.width=10}
# Todos los tweets

top_users <- AEETMED_tweets %>% group_by(screenName) %>%
    summarize(total_tweets = n(),
              Retweet = sum(isRetweet),
              Original = sum(!isRetweet)) %>%
    arrange(desc(total_tweets)) %>%
    slice(1:30) %>%
    gather(type, n_tweets, -screenName, -total_tweets)

top_users$screenName <- reorder(top_users$screenName,
                                top_users$total_tweets,
                                function(x) sum(x))
top_users %>%
  transform(screenName = reorder(screenName, -n_tweets)) %>% # Order descending
  ggplot(aes(screenName, n_tweets,fill = type)) + 
    geom_bar(aes(x = screenName, y = n_tweets, fill = type),stat = "identity") +
    scale_fill_manual(values = wes_palette("Zissou")[c(1, 3)],
                      name="Tipo de tweet") +
    xlab("Usuario") +
    ylab("Num. tweets (total)") +
    theme_bw() + 
    theme(axis.text.x = element_text(angle = 45, hjust = 1),
          legend.position = "top")

#Solo tweets originales (excluyendo retuits)

top_orig_users <- AEETMED_tweets %>% group_by(screenName) %>%
    summarize(total_tweets = n(),
            Retweet = sum(isRetweet),
            Original = sum(!isRetweet)) %>%
    arrange(desc(Original))

top_orig_users$screenName <- reorder(top_orig_users$screenName,
                                     top_orig_users$Original,
                                     function(x) sum(x))
top_orig_users %>% slice(1:30) %>%
  transform(screenName = reorder(screenName, -Original)) %>% # Order descending
  ggplot(aes(screenName, Original)) + 
    geom_bar(stat = "identity") +
     xlab("Usuario") +
    ylab("Num. tweets (sin retweets)") +
    theme_bw() +
    theme(axis.text.x = element_text(angle = 45, hjust = 1))

```

Si consideramos todos los tuits, las m√°s prol√?ficas fueron la cuenta de la [AEET](http://twitter.com/_AEET_) y la de la paleont√≥loga [AR G√≥mez-Cano](http://twitter.com/argcPALEO). En cambio, si s√≥lo consideramos los tuits originales, gana por goleada la paleoec√≥loga [Graciela Gil Romera](http://twitter.com/gilromera), con m√°s de 40 tuits durante el congreso. Parece que lo *paleo* estuvo muy activo.


### Usuarios m√°s populares

Podemos ver que usuarios resultaron m√°s populares analizando la media de RT y FAVs que recibi√≥ cada usuario. (Nota: las figuras de abajo solo incluyen usuarios que han tuiteado mas de 3 veces, y no incluyen retuits).


```{r, echo=FALSE, include =FALSE, dpi=400, fig.width=10}
impact <- AEETMED_tweets %>% filter(!isRetweet) %>%
  group_by(screenName) %>%
  summarize(n_tweets = n(),
            n_fav = sum(favoriteCount),
            n_rt =  sum(retweetCount),
            mean_fav = mean(favoriteCount),
            mean_rt = mean(retweetCount)) %>%
  filter(n_tweets >=  3)

### Most favorited
most_fav <- impact %>%
  arrange(desc(n_fav)) %>%
  slice(1:30)

most_fav$screenName <- reorder(most_fav$screenName,
                               most_fav$n_fav,
                               sort)


most_fav %>% 
    transform(screenName = reorder(screenName, -n_fav)) %>% # Order descending
    ggplot(aes(screenName, n_fav)) + 
    geom_bar(stat = "identity") +
    xlab("Usuario") +
    ylab("Num. favoritos") +
    theme_bw() + 
    theme(axis.text.x = element_text(angle = 45, hjust = 1))

```


```{r,  echo=FALSE, eval = FALSE, include =FALSE, dpi=400, fig.width=10}
## Most retweeted

most_rt <- impact %>%
  arrange(desc(n_rt)) %>%
  slice(1:30)

most_rt$screenName <- reorder(most_rt$screenName,
                              most_rt$n_rt,
                              sort)


most_fav %>% 
    transform(screenName = reorder(screenName, -n_rt)) %>% # Order descending
    ggplot(aes(screenName, n_rt)) + 
    geom_bar(stat = "identity") +
    xlab("Usuario") +
    ylab("Num. retweets") +
    theme_bw() + 
    theme(axis.text.x = element_text(angle = 45, hjust = 1))
```

```{r echo=FALSE, dpi=400, fig.width=10}

### Mean favorites

hi_mean_fav <- impact %>%
  arrange(desc(mean_fav)) %>%
  slice(1:30)

hi_mean_fav$screenName <- reorder(hi_mean_fav$screenName,
                                  hi_mean_fav$mean_fav,
                                  sort)

most_fav %>% 
    transform(screenName = reorder(screenName, -mean_fav)) %>% # Order descending
    ggplot(aes(screenName, mean_fav)) + 
        ylab("Numero medio de favoritos") +
    geom_bar(stat = "identity") +
    theme_bw() + 
    theme(axis.text.x = element_text(angle = 45, hjust = 1))

```

```{r echo=FALSE, dpi=400}

### Mean retweets

hi_mean_rt <- impact %>%
  arrange(desc(mean_rt)) %>%
  slice(1:30)

hi_mean_rt$screenName <- reorder(hi_mean_rt$screenName,
                                 hi_mean_rt$mean_rt,
                                 sort)

most_fav %>% 
    transform(screenName = reorder(screenName, -mean_rt)) %>% # Order descending
    ggplot(aes(screenName, mean_rt)) + 
        ylab("Numero medio de retuits") +
    geom_bar(stat = "identity") +
    theme_bw() + 
    theme(axis.text.x = element_text(angle = 45, hjust = 1))


```
Parece que no hay grandes "superestrellas" que concentren la mayor parte de los RT y FAVs, sino que la progresi√≥n es bastante suave, aunque destacan perfiles de ec√≥logos muy reconocidos como [JC Svenning](http://twitter.com/JCSvenning), [Fernando Maestre](http://twitter.com/Maestrelab) o [Pedro Jordano](http://twitter.com/pedro_jordano), entre otros.

De hecho podr√?amos juntar RT + Favs como un indicador del impacto, y ver si los que m√°s impacto tuvieron son tambi√©n los que m√°s tuitearon
```{r echo=F,dpi=400}
impact %>% 
        mutate(impact = n_fav + n_rt,
               rel_impact = impact / n_tweets) %>%
  arrange(-(impact)) %>% 
        slice(1:30) %>%
  transform(screenName = reorder(screenName, -n_tweets)) %>%
  ggplot(aes(screenName, n_tweets, fill = rel_impact)) +
  geom_bar(stat = "identity") +
     xlab("Usuario") +
    ylab("Impacto (RT + Fav)") +
  theme_bw() + theme(axis.text.x = element_text(angle = 45, hjust = 1))  + 
  scale_fill_distiller(palette = "Spectral",
                       trans = "log", breaks = c(1, 5, 10, 50),
                       name="impacto/tweet")
```

En l√?neas generales vemos que no es as√?, y que no hubo relaci√≥n entre el n√∫mero de tuits y el impacto medio de cada tuit.


### Word cloud

Estas fueron las 50 palabras m√°s frecuentes en los tweets etiquetados con #AEETMED

```{r word-cloud, echo=FALSE, message=FALSE, dpi=400}
library(wordcloud)

pal <- wes_palette("Darjeeling", 8, type = "continuous") #brewer.pal(8, "Dark2")

AEETMED_tweets %>%
  filter(!isRetweet) %>%
  .$text %>% paste(collapse = "") %>%
  gsub("(@|\\#)\\w+", "", .) %>%  ## remove mentions/hashtags
  gsub("https?\\:\\/\\/\\w+\\.\\w+(\\/\\w+)*", "", .) %>% ## remove urls
  gsub("\\bthe\\b", "", .) %>% ## remove the
  gsub("amp", "", .) %>%  ## remove &
  gsub("\\bspp\\b", "species", .) %>% ## replace spp by species
  iconv(., from = "latin1", to = "UTF-8", sub = "") %>% ## remove emojis
  wordcloud(max.words = 50, colors = pal, random.order = FALSE, scale = c(3, 0.5))

```
 Parece que efectivamente, en Sevilla hubo "grandes charlas". ;-)

### Menciones: twitter como plataforma de conversaci√≥n

Una de las cosas buenas de twitter es cuando se montan peque√±as conversaciones entre varios usuarios sobre un tema concreto, y adem√°s no ser√?a la primera vez que una de esas conversaciones deriva en un post de Forestalia. Usando las capacidades de las expresiones regulares (regexp) podemos identificar los usuarios que fueron mencionados m√°s a menudo durante el congreso. 

```{r, echo =F, dpi=400, fig.width=10}
# Note: this approach does not capture conversations in the form of "quoted" retweets, as they appear as hyperlinks in the text field. This also does not count retweets as mentions.

# Make a list of mentionees, index by mentioner
mentions <- regmatches(original_AEETMED_tweets$text,
                       gregexpr("@[-_A-Za-z0-9]+",
                                original_AEETMED_tweets$text))
mentions <- lapply(mentions, function(x) gsub("@", "", x)) # Strip off @
names(mentions) <- original_AEETMED_tweets$screenName
# Filter out non-mentioning tweets
mentions <- mentions[lapply(mentions, length) > 0]

# Who were the 30 most mentioned tweeters?
data.frame(screenName = unlist(mentions)) %>% tbl_df %>% 
 group_by(screenName) %>%
 tally %>% arrange(-n) %>% slice(1:30) %>%
  transform(screenName = reorder(screenName, -n)) %>%
  ggplot(aes(screenName, n)) + geom_bar(stat = "identity") +
  theme_bw() + theme(axis.text.x = element_text(angle = 45, hjust = 1))
 
```

Pues aparte de los organizadores, y la sede, parece que los usuarios m√°s mencionados fieron F.Maestre y el grupo de paleocolog√?a y vertebrados de UCM y CSIC. ¬°Otra vez la *paleo*!


### Twitter como red social

Lo que hace √∫nicas a las menciones de twitter respecto a otras redes sociales como facebook, es que se pueden rastrear las menciones de ida y vuelta. Por lo tanto, una vez extra√?das las menciones podemos explorar las din√°micas de las conversaciones mediante un grafo, representando cada usuario como un v√©ertice y las menciones como las aristas entre los v√©rtices. Aqu√? quiero mencionar expresamente que esta parte del c√≥digo est√° tomada del an√°lisis que hizo [Keith H.Turner](http://twitter.com/kay_aych) para el [ISME2016](https://github.com/khturner/HashtagISME16).

```{r echo =FALSE}

# Extract mentions as a vector of "from", "to", "from", "to"...
edge_sequence <- lapply(seq_along(mentions), function(i) {
  as.vector(rbind(rep(names(mentions)[[i]], length(mentions[[i]])),
                  mentions[[i]]))
  }) %>% unlist

# Summarize from, to and number of mentions in a df
edges <- data.frame(from = edge_sequence[seq(1, length(edge_sequence), 2)],
                    to = edge_sequence[seq(2, length(edge_sequence), 2)],
                    stringsAsFactors = F) %>% tbl_df %>%
  group_by(from, to) %>% summarize(value = n())

# Build a df for nodes
nodes <- data.frame(id = unique(c(edges$from, edges$to)),
                    label = unique(c(edges$from, edges$to)),
                    stringsAsFactors = F) %>% tbl_df

# Construct an igraph object of our mention graph
library(igraph)
mention_graph <- make_empty_graph() + vertices(nodes$id) +
  edges(as.vector(rbind(edges$from, edges$to)), value = edges$value)

# Calculate centrality of our nodes with PageRank (scaled a bit)
V(mention_graph)$value <- page_rank(mention_graph, weights = E(mention_graph)$value)[[1]] - 0.0013 

# Did a user use the #ISME16 hashtag?
V(mention_graph)$group <- ifelse(V(mention_graph)$name %in% original_AEETMED_tweets$screenName, "HashtagUser", "NonHashtagUser")

# Visualize it! In this visualization, blue nodes are people who used the #ISME16 hashtag, and yellow are those who didn't. An arrow is drawn from one node to another if the first node mentions the second in a tweet with the #ISME16 hashtag. Nodes are sized by PageRank.
library(visNetwork)
mention_graph_vn <- toVisNetworkData(mention_graph)
visNetwork(nodes = mention_graph_vn$nodes, edges = mention_graph_vn$edges,
           width = "100%", height = "800px") %>%
  visIgraphLayout(physics = T, smooth = T) %>%
  visEdges(arrows = "to") %>%
  visOptions(highlightNearest = TRUE)

```

La verdad es que hay mucha informaci√≥n en este gr√°fico. Destaca que una buena parte de las conversaciones pas√≥ por la cuenta oficial de la AEET, y tambi√©n llaman la atenci√≥n unas pocas cuentas que parecen tener una importante red de contactos en twitter (F.Maestre, JC. Svenning, P. Jordano, G. Gil-Romera) frente a las cuentas de los exteriores, que difundieron informaci√≥n sobre el congreso (por eso aparecen en azul) a numerosas personas que s√≥lo recibieron menciones, pero no tuitearon (en amarillo).

Incluso podr√?amos aplicar an√°lisis de cluster de grafos para ver en cuantos grupos se puede clasificar la tuitesfera del AEETMED.
```{r echo =F, warning = FALSE}
cw <- cluster_walktrap(mention_graph)


V(mention_graph)$group <- membership(cw)
# Visualization is the same as before, except 
mention_graph_vn <- toVisNetworkData(mention_graph)
visNetwork(nodes = mention_graph_vn$nodes, edges = mention_graph_vn$edges,
           width = "100%", height = "800px") %>%
  visIgraphLayout(physics = T, smooth = T) %>%
  visEdges(arrows = "to") %>%
  visOptions(highlightNearest = TRUE)
```

Usando los par√°metros por defecto de la funci√≥n random walk, el grafo de menciones se divide en 23 grupos distintos, algunos muy numerosos, otros formados s√≥lo por dos usuarios. Es un gr√°fico superchulo, donde se puede ver como los colegas de la misma instituci√≥n tienden a agruparse juntos, mientras que hay individuos que aparecen como puentes entre dos grupos m√°s amplios. Os animo a que os busqu√©is y valoreis si el algortimos os ha clasificado bien u os habeis llevado una sorpresa. La verdad es que ver los datos asi hace valorar el paper de tuiter como difusor de la actividad en una conferencia!.



NOTA FINAL:
El codigo para generar el documento fue desarrollado originalmente por [Francois Michonneau](https://github.com/fmichonneau) ([fmic_](https://twitter.com/fmic_) en Twitter) para el congreso de Evoluci?n de 2015, y se puede encontrar [aqu?](https://github.com/fmichonneau/evol2015-tweets). El codigo ha sido posteriormente  [modificado](https://github.com/jlehtoma/iccb2015-tweets/blob/gh-pages/index.Rmd) para el congreso ICCB-ECCB 2015 por Joona Lehtomaki ([jlehtoma](https://twitter.com/jlehtoma) en Twitter), y por [Emily J. Rollinson](http://rollinsonecology.com) ([ejrollinson](https://twitter.com/ejrollinson) en Twitter), para los congresos de la Ecological Society of America de 2015 (Baltimore, #ESA100), y de 2016 (Fort Lauderdale, Florida, #ESA2016). Tambi√©n he incorporado algunos elementos del an√°lisis de redes que hizo [Keith H.Turner](http://twitter.com/kay_aych) para el [ISME2016](https://github.com/khturner/HashtagISME16).

Los tweets que incluian el hashtag #AEETMED se recopilaron mediante el paquete [twitteR](https://cran.r-project.org/web/packages/twitteR/index.html) a partir de la API de Twitter. El documento se gener√≥ mediante RMarkdown, y el c√≥digo fuente y los datos est√°n
 [disponibles en mi GitHub](https://github.com/ameztegui/Hashtag_Analysis). El documento, as√? como el c√≥digo asociado, tienen una [licencia CC0](https://creativecommons.org/choose/zero/?lang=es_ES).

